臺灣嘉義地方法院刑事裁定　　　　　　　100年度聲字第729號
聲　請　人　臺灣嘉義地方法院檢察署檢察官
受　刑　人　謝水清
上列聲請人因受刑人數罪併罰有二裁判以上，聲請定其應執行之
刑（100年度執字第2084號)，本院裁定如下：
    主  文
謝水清所犯如附表所示各罪，所處如附表所載之有期徒刑，應執
行有期徒刑貳拾壹年。
    理  由
查受刑人謝水清因違反毒品危害防制條例等案件，分別經本院先
後判處如附表所示之刑，均經分別確定在案，有判決書及臺灣高
等法院被告前案紀錄表等件在卷可稽。茲檢察官聲請定其應執行
之刑，本院審核認聲請為正當，應定其應執行之刑，爰依刑事訴
訟法第477條第1項，刑法第53條、第51條第5款，裁定如主文。
中    華    民    國  100    年    6    月      29    日
                  刑事第五庭    法  官  啟夫
上列正本證明與原本無異。
如不服本裁定，應於裁定送達後5日內向本院提出抗告狀（應附
繕本）。
中    華    民    國   100    年    6     月    29    日
                                書記官  侯麗茹
附表：
(一)因於99年7月3日，犯毒品危害防制條例第10條第1 項之施用
    第一級毒品罪，經本院以99年度訴字第758 號判決判處有期
    徒刑8月，於99年11月11日確定。
(二)因於99年7月3日，犯毒品危害防制條例第10條第2 項之施用
    第二級毒品罪，經本院以99年度訴字第758 號判決判處有期
    徒刑6月，於99年11月11日確定。
    (上開2罪，經本院以99年度訴字第758 號判決定應執行有期
    徒刑1年確定。)
(三)因於99年7月6日，犯毒品危害防制條例第10條第1 項之施用
    第一級毒品罪，經本院以99年度訴字第902 號判決判處有期
    徒刑9月，於99年12月16日確定。
(四)因於99年7月6日，犯毒品危害防制條例第10條第2 項之施用
    第二級毒品罪，經本院以99年度訴字第902 號判決判處有期
    徒刑5月，於99年12月16日確定。
    (上開2罪，經本院以99年度訴字第902 號判決定應執行有期
    徒刑1年確定。)
(五)因於98年8月18日，犯毒品危害防制條例第10條第1項之施用
    第一級毒品罪，經本院以100 年度訴字第30號判決判處有期
    徒刑9月，於100年2月8日確定。
(六)因於99年1月28日，犯毒品危害防制條例第10條第1項之施用
    第一級毒品罪，經本院以100 年度訴字第30號判決判處有期
    徒刑9月，於100年2月8日確定。
(七)因於98年8月17日，犯毒品危害防制條例第10條第2項之施用
    第二級毒品罪，經本院以100 年度訴字第30號判決判處有期
    徒刑5月，於100年2月8日確定。
(八)因於99年1月27日，犯毒品危害防制條例第10條第2項之施用
    第二級毒品罪，經本院以100 年度訴字第30號判決判處有期
    徒刑5月，於100年2月8日確定。
    (上開4罪，經本院以100 年度訴字第30號判決定應執行有期
    徒刑2年確定；另上開8罪，經本院以100年度聲字第245號裁
    定定應執行有期徒刑3年7月確定。)
(九)因於99年6月間，犯毒品危害防制條例第4條第2 項之販賣第
    二級毒品罪，經本院以99年度訴字第679號、919號判決判處
    有期徒刑7年4月，於100年5月10日確定。
(十)因於99年6月30日，犯毒品危害防制條例第4條第1 項之販賣
    第一級毒品罪，經本院以99年度訴字第679號、919號判決判
    處有期徒刑10年，於100年5月10日確定。
(十一)因於99年7月4日，犯毒品危害防制條例第4條第1項之販賣
      第一級毒品罪，經本院以99年度訴字第679號、919號判決
      判處有期徒刑10年，於100年5月10日確定。
(十二)因於99年7月5日，犯毒品危害防制條例第4條第1項之販賣
      第一級毒品罪，經本院以99年度訴字第679號、919號判決
      判處有期徒刑10年，於100年5月10日確定。
(十三)因於99年6 月24日，犯毒品危害防制條例第4條第1項之販
      賣第一級毒品罪，經本院以99年度訴字第679號、919號判
      決判處有期徒刑10年，於100年5月10日確定。
(十四)因於99年6 月25日，犯毒品危害防制條例第4條第1項之販
      賣第一級毒品罪，經本院以99年度訴字第679號、919號判
      決判處有期徒刑10年，於100年5月10日確定。
(十五)因於99年6 月29日，犯毒品危害防制條例第4條第1項之販
      賣第一級毒品罪，經本院以99年度訴字第679號、919號判
      決判處有期徒刑10年，於100年5月10日確定。
(十六)因於99年6 月30日上午，犯毒品危害防制條例第4條第1項
      之販賣第一級毒品罪，經本院以99年度訴字第679號、919
      號判決判處有期徒刑10年，於100年5月10日確定。
(十七)因於99年6 月30日下午，犯毒品危害防制條例第4條第1項
      之販賣第一級毒品罪，經本院以99年度訴字第679號、919
      號判決判處有期徒刑10年，於100年5月10日確定。
(十八)因於99年6 月20日，犯毒品危害防制條例第4條第1項之販
      賣第一級毒品罪，經本院以99年度訴字第679號、919號判
      決判處有期徒刑10年，於100年5月10日確定。
(十九)因於99年6 月22日，犯毒品危害防制條例第4條第1項之販
      賣第一級毒品罪，經本院以99年度訴字第679號、919號判
      決判處有期徒刑10年，於100年5月10日確定。
(二十)因於99年6 月26日，犯毒品危害防制條例第4條第1項之販
      賣第一級毒品罪，經本院以99年度訴字第679號、919號判
      決判處有期徒刑10年，於100年5月10日確定。
(二十一)因於99年6 月28日，犯毒品危害防制條例第4條第1項之
        販賣第一級毒品罪，經本院以99年度訴字第679 號、91
        9號判決判處有期徒刑10年，於100年5月10日確定。
(二十二)因於99年6 月29日，犯毒品危害防制條例第4條第1項之
        販賣第一級毒品罪，經本院以99年度訴字第679 號、91
        9號判決判處有期徒刑10年，於100年5月10日確定。
(二十三)因於99年7月1日，犯毒品危害防制條例第4條第1項之販
        賣第一級毒品罪，經本院以99年度訴字第679號、919號
        判決判處有期徒刑10年，於100年5月10日確定。
(二十四)因於99年7月7日，犯毒品危害防制條例第4條第1項之販
        賣第一級毒品罪，經本院以99年度訴字第679號、919號
        判決判處有期徒刑15年2月，於100年5月10日確定。
(二十五)因於99年6 月28日，犯毒品危害防制條例第4條第1項之
        販賣第一級毒品罪，經本院以99年度訴字第679 號、91
        9號判決判處有期徒刑15年2月，於100年5月10日確定。
(二十六)因於99年5月底至同年6 月初，犯毒品危害防制條例第4
        條第1項之販賣第一級毒品罪，經本院以99年度訴字第6
        79號、919號判決判處有期徒刑15年6月，於100年5月10
        日確定。
(二十七)因於99年7月1日，犯毒品危害防制條例第4條第2項之販
        賣第二級毒品罪，經本院以99年度訴字第679號、919號
        判決判處有期徒刑7年8月，於100年5月10日確定。
(二十八)因於99年6 月23日，犯毒品危害防制條例第4條第2項之
        販賣第二級毒品罪，經本院以99年度訴字第679號、919
        號判決判處有期徒刑7年8月，於100年5月10日確定。
(二十九)因於99年6 月21日，犯毒品危害防制條例第4條第1項之
        販賣第一級毒品罪，經本院以99年度訴字第679號、919
        號判決判處有期徒刑10年2月，於100年5月10日確定。
        (上開21罪，經本院以99年度訴字第679號、919號判決
        定應執行有期徒刑18年)